Jonathan Berrios

FRONTEND DEVELOPER

+57 3022549329 jhonatanberriosolave@gmail.com Cali, Colombia <u>Linkedin url</u> <u>Portafolio</u>
RESUMEN PROFESIONAL

Soy un desarrollador frontend apasionado y orientado a resultados, con tres años de experiencia en la creación de aplicaciones web innovadoras. He trabajado en startups dinámicas, donde he desarrollado habilidades blandas clave como la adaptabilidad y la colaboración efectiva. Mi enfoque autodidacta me ha permitido dominar diversos frameworks y librerías de JavaScript, para ofrecer soluciones web de alta calidad y con un rendimiento excepcional. Mi objetivo es transformar ideas en experiencias digitales impactantes, adaptándome a las necesidades del proyecto y del equipo.

	HABILIDADES
COMPETENCIAS CLAVE	Adaptabilidad Colaboración Creatividad Proactividad Gestión del tiempo orientación a resultados
HABILIDADES TÉCNICAS	JavaScript HTML5 CSS Angular React Next js Jets js git Bootstrap tailwind Electron
	EXPERIENCIA

Freelance Frontend Developer, Independiente | Remoto

Marzo 2024 - Actualidad

- Estoy desarrollando un website para un gremio de bonsaistas con React.
- Panasoft es un software para el control de inventario y ventas de panaderías. Desarrollé la creación, edición, eliminación y listado de proveedores y categorías, de forma responsive con Angular y NgRx.
- Desarrollé el sitio web de Purrfecthire: https://purrfecthire.com/.

Frontend Developer, Lupa Recruiter | Bogota, Colombia

Enero 2023 - Marzo 2024

- Sistema de Seguimiento de Aplicaciones (ATS): Desarrollé la UI y mantuve un ATS utilizando React, JavaScript y Bootstrap, optimizando el proceso de reclutamiento.
- Implementé funcionalidades clave que mejoran la eficiencia del sistema.
- CRM en React: Desarrollé un CRM desde la fase inicial hasta su lanzamiento exitoso. Mis contribuciones principales incluyen la creación de módulos críticos como la generación de leads, la sección de sourcing y la conversión de leads a clientes, mejorando significativamente la eficiencia comercial.
- Optimización de Filtrado: Implementé filtros avanzados que aceleraron la búsqueda de candidatos, mejorando la tasa de candidatos enviados a clientes.
- Lideré el desarrollo de los sitios web de Lupa con WordPress y Divi, lo que resultó en mejoras significativas en la optimización para motores de búsqueda (SEO), por lo cual fui honrado con el "Golden Lupa", reconocimiento por mi desempeño y esfuerzo, el cual fue clave para lograr el éxito del equipo.
- Automatización de CVs: Automaticé la creación de currículums, creando una funcionalidad que toma la información de cada candidato del ATS y de forma automática crea el CV en un archivo PDF.

Frontend developer, Practy Labs | Cali, Colombia

Agosto 2021 – Diciembre 2022

- Sistema POS en Angular, JavaScript y Electron: Desarrollé y mantuve un sistema POS con funcionalidades como la carga automática de cotizaciones mediante códigos de barras, sorteos configurables, facturación electrónica, control de inventario con soporte para impresión en impresoras térmicas, generación de reportes en Excel/PDF y un sistema de mesas para restaurantes.
- Sistema de Tickets en Tiempo Real: Diseñé y desarrollé un sistema de tickets en tiempo real con Angular, JavaScript y Socket.IO, mejorando el soporte al cliente mediante la asignación dinámica de tickets, seguimiento granular y escalabilidad según la criticidad, lo que redujo significativamente los tiempos de resolución y aumentó la eficiencia operativa.

operativa.
EDUCACIÓN
Técnico en desarrollo de software, Sena, Cali, Colombia
CERTIFICACIONES
React, Platzi 2023.
Manejo profesional del estado en React, Platzi 2023.
JavaScript, Platzi 2023.
Git y GitHub: repositorio, commit y versiones, alura 2024.
Java: aplicando la Orientación a Objetos, alura 2024.

HTML y CSS: trabajando con responsividad y publicación de proyectos, alura | 2024. Fundamentos de Agilidad: Primeros pasos para la transformación ágil, alura | 2024.